【裁判字號】    88,易,1458
【裁判日期】    890502
【裁判案由】    恐嚇
【裁判全文】
臺灣嘉義地方法院刑事判決                        八十八年度易字第一四五八號
    公  訴  人  臺灣嘉義地方法院檢察署檢察官
    被      告  丁○○
右列被告因恐嚇案件，經檢察官提起公訴 (八十八年度偵字第六四九０號)，本院判
決如左：
    主  文
丁○○無罪。
    理  由
一、公訴意旨略以：被告丁○○於民國八十八年九月二日下午十六時許，在嘉義縣太
    保市○○路五六號，因與戊○○○、乙○○（公訴人誤載為葉清旺）、甲○○發
    生爭執，竟於翌日上午八時許，因其女兒丙○○與戊○○○等人（按丙○○為丁○○之女，而戊○○○為丙○○之伯母）同住，竟打0000000000號電
    話給丙○○恐嚇要以瓦斯爆炸戊○○○等人之房屋，經丙○○告知戊○○○等人
    ，均心生畏懼，因認被告涉犯刑法第三百零五條之恐嚇罪嫌。
二、本件公訴人認被告涉有右揭犯罪，係以證人丙○○證述綦詳並衡情被告係丙○○
    之父親，丙○○應無誣指之理等為其主要論據。訊據被告固坦承於當天有打00
    00000000號電話給丙○○之事實不諱，惟堅決否認有何恐嚇情事，辯稱
    ：其當日係打電話給丙○○係關心她功課的事，並無說過要拿瓦斯桶炸戊○○○
    等人之房屋的話，僅因抱怨被戊○○○等人傷害的事有說了些氣話，又其與被害
    人戊○○○、乙○○及甲○○住在一起，大家平日感情甚篤，絕不可能有要恐嚇
    戊○○○等人等語。
三、按犯罪事實，應依證據認定之，無證據不得推定其犯罪事實。又不能證明被告犯
    罪者，應諭知無罪之判決，刑事訴訟法第一百五十四條、第三百零一條第一項分
    別定有明文。又刑法第三百零五條之恐嚇罪，所稱以加害生命、身體、自由、名
    譽、財產之事，恐嚇他人者，係指以使人生畏怖心為目的，而通知將加惡害之旨
    於被害人而言，若僅在外揚言加害，並未對於被害人為惡害之通知，尚難構成本
    罪，最高法院五十二年台上字第七五一號著有判例可稽。換言之，行為人對於被
    害人為惡害之通知雖不問為直接或間接，均無不可，惟間接之通知，應以「確定
    之間接」為限，如以加害之事託人轉告被害人是，倘係「不確定之間接」，如僅
    在外揚言加害，並未對被害人為通知者，尚難以本罪相繩。
四、經查：
（一）被告於八十八年上午八時許打電話給丙○○稱要拿瓦斯桶炸戊○○○等人之房
      屋等情，業據證人丙○○迭於警訊、偵查及本院審理時證述綦詳，被告雖辯稱
      其並未在電話中說要拿瓦斯桶炸家裡等語，然衡情丙○○為被告之女，二人感
      情濃厚，倘被告未有此言語，丙○○當不致有任意設詞誣陷被告之理，是被告
      所辯不足採信。
（二）惟證人丙○○於偵查中證稱：「（妳有聽到妳爸爸打電話說要用瓦斯爆裂物殺
      害丁○○全家？）有。農曆七月二十三日隔天。（他為何如此說呢？）不知道
      」（見偵查卷第十九頁），復於本院調查審理時證稱：「（被告何時打電話給
      你？）隔日八、九點左右，他說要拿瓦斯桶來炸家裡、要炸我哥哥及叔叔，並
      說他好恨」（見本院八十九年一月十九日訊問筆錄）「（被告與告訴人平時感
      情？）平時感情都很好，我與我父親丁○○感情也很好，他常常打電話，打我
      手機關心我功課的事，有時會告訴我他的心事。（當日被告如何向你說？）他
      說他很不甘願，他說他要拿瓦斯桶炸家裡，還說了很多不甘願的話，一直在吐
      苦水。（當日有無說其他的事？）還有叫我要好好照顧自己的話。」（見本院
      八十九年四月二十一日審理筆錄），核與被告於警訊中供述：「我於八十八年
      九月三日八至九時我有打電話與女兒丙○○通電話，其內容我希望丙○○要保
      重自己身體。」（見警卷第一頁反面）復於本院審理時供稱；「她（指丙○○
      ）年少不懂事，才會如此說。但有只是有抱怨被傷害的事而已，但並沒有說要
      拿瓦斯桶等去炸他們，只是關心她功課而已，並沒有要她去傳話。（與被告感
      情如何？）感情很好。」（見本院八十九年三月二十八日審理筆錄）「當日我
      根本沒有說過那些話，也沒有恐嚇他們的意思，我當日有喝了一些酒，只是抱
      怨而說了一些氣話而已。我們平時感情都很好。」大致相符。參以丙○○既明
      白證述其父即被告有說過要以瓦斯炸戊○○○等人房屋之言語，並未偏頗其父
      而坦白陳述其所經歷之事實，其證言應可採信。是足徵被告當日打電話給丙○○，應係為關心丙○○之功課及身體，僅因日昨與戊○○○等人間發生爭執，
      不滿之情尚未平復，而欲向丙○○宣洩一己之情緒，始揚言要拿瓦斯桶炸戊○○○等人房屋，實際上並未直接明示授意丙○○轉達該惡害與戊○○○等人，
      更未有要丙○○代為轉達該惡害以達恐嚇之目的之意，揆諸上開判例及說明，
      被告所為與刑法第三百零五條之構成要件尚屬有間，自不得以該罪相繩。
（三）依上說明，實難認被告有公訴人所指之恐嚇罪嫌，此外，復查無其他積極證據
      ，足認被告確有公訴人所指之犯行，不能證明被告犯罪，依法應諭知無罪之判
      決。據上論斷，應依刑事訴訟法第三百零一條第一項判決如主文。
本案經檢察官林世芬到庭執行職務
中    華    民    國      八十九        年      五      月        二    日
                                      臺灣嘉義地方法院刑事第二庭
                                        法  官  劉  瓊  雯
右正本證明與原本無異。
如不服本判決，應於判決送達後十日內向本院提出上訴狀( 應附繕本 )。
中    華    民    國     八十九         年      五      月        三    日
                                        書記官  陳  冠  學


司法院資訊處製作；財團法人民間司法改革基金會備份。
